Minutes et répertoires du notaire Jean LE CAT, 29 septembre 1640 - octobre 1663 (étude XIV)
Archives nationales
- Répertoire(s) de Jean LE CAT, 8 octobre 1640 - 31 octobre 1663; MC/RE/XIV/3
  - Répertoire. 1640, 8 octobre - 1663, 31 octobre, 8 octobre 1640 - 31 octobre 1663; MC/RE/XIV/3
    - Consentement: Nicolas Martel., 16 mars 1643; MC/RE/XIV/3
    - Consentement: Antoine Clauzier., 16 mars 1643; MC/RE/XIV/3
    - Procuration: Claude Tagnier., 18 mars 1643; MC/RE/XIV/3
    - Quittance: Jean Bechefer., 19 mars 1643; MC/RE/XIV/3
    - Quittance: Nicolas Robert., 19 mars 1643; MC/RE/XIV/3
    - Bail: Jean Galland., 20 mars 1643; MC/RE/XIV/3
    - Bail: Claude Housset., 20 mars 1643; MC/RE/XIV/3
    - Mariage: Guillaume Vigot et Jeanne Foucault., 22 mars 1643; MC/RE/XIV/3
    - Quittance: Pierre Dubuisson., 27 mars 1643; MC/RE/XIV/3
    - Quittance: Louis Le Thonnelier., 27 mars 1643; MC/RE/XIV/3
    - Quittance: Marie Boullanger., 28 mars 1643; MC/RE/XIV/3
    - Quittance: Nicolas Sellier., 28 mars 1643; MC/RE/XIV/3
    - Bail à rente: Pierre Claqueville., 31 mars 1643; MC/RE/XIV/3
    - Bail à rente: Etienne Sergent., 31 mars 1643; MC/RE/XIV/3
    - Constitution: Jacques Forcoal., 01 avril 1643; MC/RE/XIV/3
    - Constitution: Robert Le Vasseur., 01 avril 1643; MC/RE/XIV/3
    - Mainlevée: Pierre Hachette., 02 avril 1643; MC/RE/XIV/3
    - Mainlevée: Le comte de Brenes., 02 avril 1643; MC/RE/XIV/3
    - Mainlevée: Jean Amelot., 02 avril 1643; MC/RE/XIV/3
    - Bail: Charles Barbier., 06 avril 1643; MC/RE/XIV/3
    - Bail: Jacques Le Duc., 06 avril 1643; MC/RE/XIV/3
    - Donation: Charles et Anne Le Lièvre., 06 avril 1643; MC/RE/XIV/3
    - Déclaration: Bon Levesque., 07 avril 1643; MC/RE/XIV/3
    - Déclaration: Louise Levesque., 07 avril 1643; MC/RE/XIV/3
    - Bail: Antoine Girard., 08 avril 1643; MC/RE/XIV/3
    - Bail: René Glue., 08 avril 1643; MC/RE/XIV/3
    - Transport: Henri Alvares., 08 avril 1643; MC/RE/XIV/3
    - Transport: Antoine Minde., 08 avril 1643; MC/RE/XIV/3
    - Procuration: François Parisot., 10 avril 1643; MC/RE/XIV/3
    - Procuration: Pierre Chazot., 10 avril 1643; MC/RE/XIV/3
    - Bail: Jean Galland., 11 avril 1643; MC/RE/XIV/3
    - Bail: Gaspard Chesnet., 11 avril 1643; MC/RE/XIV/3
    - Testament: Marie Vallet., 14 avril 1643; MC/RE/XIV/3
    - Procuration: Dreux Poussepin., 14 avril 1643; MC/RE/XIV/3
    - Quittance: Maximilien Eschalard., 18 avril 1643; MC/RE/XIV/3
    - Quittance: Pierre de Beausse., 18 avril 1643; MC/RE/XIV/3
    - Mariage: Charles de Brevedant et Anne Daurat., 18 avril 1643; MC/RE/XIV/3
    - Mariage: Gilles Minguet et Marguerite Bataille., 20 avril 1643; MC/RE/XIV/3
    - Constitution: Charles Turpin., 20 avril 1643; MC/RE/XIV/3
    - Constitution: Claude Godeffroy., 20 avril 1643; MC/RE/XIV/3
    - Transport: Jacques Bontemps., 21 avril 1643; MC/RE/XIV/3
    - Transport: Philippe Garnier., 21 avril 1643; MC/RE/XIV/3
    - Constitution: Hervé de Montreuil., 21 avril 1643; MC/RE/XIV/3
    - Constitution: Jean Amelot., 21 avril 1643; MC/RE/XIV/3
    - Déclaration: Claude Godeffroy., 21 avril 1643; MC/RE/XIV/3
    - Déclaration: Claude Boulanger., 21 avril 1643; MC/RE/XIV/3
    - Quittance: Simon Chauvin., 23 avril 1643; MC/RE/XIV/3
    - Quittance: François Angevin., 23 avril 1643; MC/RE/XIV/3
    - Bail: Jacques de Saint Yon., 24 avril 1643; MC/RE/XIV/3
    - Bail: François Seignier., 24 avril 1643; MC/RE/XIV/3
    - Inventaire: Gratia Dacoste., 24 avril 1643; MC/RE/XIV/3
    - Obligation: Georges Suau., 25 avril 1643; MC/RE/XIV/3
    - Obligation: Pierre Guyonneau., 25 avril 1643; MC/RE/XIV/3
    - Bail: Jean de Machault., 25 avril 1643; MC/RE/XIV/3
    - Bail: Jean Marin., 25 avril 1643; MC/RE/XIV/3
    - Bail à rente: Nicolas Cuiret., 25 avril 1643; MC/RE/XIV/3
    - Bail à rente: Sébastien Civret., 25 avril 1643; MC/RE/XIV/3
    - Obligation: Ignace Dubrocq., 27 avril 1643; MC/RE/XIV/3
    - Obligation: François Parisot., 27 avril 1643; MC/RE/XIV/3
    - Mariage: Jacques Bertrand et Catherine Petitpas., 28 avril 1643; MC/RE/XIV/3
    - Quittance: Jean Daurat., 28 avril 1643; MC/RE/XIV/3
    - Quittance: Antoinette Legrand., 28 avril 1643; MC/RE/XIV/3
    - Transport: Olivier Augier., 29 avril 1643; MC/RE/XIV/3
    - Transport: Michel Faurel., 29 avril 1643; MC/RE/XIV/3
    - Apprentissage: Pierre Borin., 29 avril 1643; MC/RE/XIV/3
    - Apprentissage: Pierre Claqueville., 29 avril 1643; MC/RE/XIV/3
    - Indemnité: Jean Patte., 29 avril 1643; MC/RE/XIV/3
    - Indemnité: Henri Dubois., 29 avril 1643; MC/RE/XIV/3
    - Bail: Nicolas Deligne., 03 mai 1643; MC/RE/XIV/3
    - Bail: Pierre Morliere., 03 mai 1643; MC/RE/XIV/3
    - Obligation: Charles de Haultefort., 06 mai 1643; MC/RE/XIV/3
    - Obligation: Pierre Guyonneau., 06 mai 1643; MC/RE/XIV/3
    - Accord: Claude Willard., 10 mai 1643; MC/RE/XIV/3
    - Accord: Guillaume Briconnet., 10 mai 1643; MC/RE/XIV/3
    - Procuration: Louis Fumée., 11 mai 1643; MC/RE/XIV/3
    - Bail: André Duchol., 11 mai 1643; MC/RE/XIV/3
    - Bail: Marguerite Gaxon., 11 mai 1643; MC/RE/XIV/3
    - Convention: François Parisot., 11 mai 1643; MC/RE/XIV/3
    - Convention: Louis Fumée., 11 mai 1643; MC/RE/XIV/3
    - Quittance: Toussaint Sieule., 13 mai 1643; MC/RE/XIV/3
    - Quittance: Anne Jacquelin., 13 mai 1643; MC/RE/XIV/3
    - Marché: Fremin Augier., 15 mai 1643; MC/RE/XIV/3
    - Marché: Jean Galland., 15 mai 1643; MC/RE/XIV/3
    - Quittance: Jean Leblond., 15 mai 1643; MC/RE/XIV/3
    - Quittance: Pierre d'Escoubleau., 15 mai 1643; MC/RE/XIV/3
    - Consentement: Etienne Bourcier., 16 mai 1643; MC/RE/XIV/3
    - Bail: Jeanne Bauyn., 19 mai 1643; MC/RE/XIV/3
    - Bail: Pierre Debaud., 19 mai 1643; MC/RE/XIV/3
    - Procuration: Gilbert Duvivier., 19 mai 1643; MC/RE/XIV/3
    - Quittance: Pierre Escoffeyz., 20 mai 1643; MC/RE/XIV/3
    - Quittance: Claude Gallois., 20 mai 1643; MC/RE/XIV/3
    - Bail: François Parisot., 22 mai 1643; MC/RE/XIV/3
    - Bail: François Mestagnier., 22 mai 1643; MC/RE/XIV/3
    - Transport: Nicolas Sibille., 23 mai 1643; MC/RE/XIV/3
    - Transport: François Parisot., 23 mai 1643; MC/RE/XIV/3
    - Compte: Jacques Vivien ?., 24 mai 1643; MC/RE/XIV/3
    - Compte: N. Tagnier., 24 mai 1643; MC/RE/XIV/3
    - Constitution: Denis Villaine ?., 25 mai 1643; MC/RE/XIV/3
    - Constitution: Christophe de Valles., 25 mai 1643; MC/RE/XIV/3
    - Convention: François Parisot., 26 mai 1643; MC/RE/XIV/3
    - Convention: Jacques de Souvré., 26 mai 1643; MC/RE/XIV/3
    - Procuration: Pierre Le Musnier., 26 mai 1643; MC/RE/XIV/3
    - Apprentissage: Nicolas Nirgeot ?., 27 mai 1643; MC/RE/XIV/3
    - Apprentissage: Michel Baillebien., 27 mai 1643; MC/RE/XIV/3
    - Donation: Nicole de Cosmesnil., 08 juin 1643; MC/RE/XIV/3
    - Donation: Guillaume Leger., 08 juin 1643; MC/RE/XIV/3
    - Bail: Nicolas François Parisot., 11 juin 1643; MC/RE/XIV/3
    - Bail: Jean Parisot., 11 juin 1643; MC/RE/XIV/3
    - Accord: Nicolas Richou., 12 juin 1643; MC/RE/XIV/3
    - Accord: Jacques Bertrand., 12 juin 1643; MC/RE/XIV/3
    - Quittance: Charles Asseline., 12 juin 1643; MC/RE/XIV/3
    - Quittance: Etienne Bourdon., 12 juin 1643; MC/RE/XIV/3
    - Apprentissage: Marie Lebrun., 14 juin 1643; MC/RE/XIV/3
    - Apprentissage: Pierre Mauroy., 14 juin 1643; MC/RE/XIV/3
    - Mariage: Jacques Breon et Marie Le Vasseur., 15 juin 1643; MC/RE/XIV/3
    - Transport: Dreux Poussepin., 15 juin 1643; MC/RE/XIV/3
    - Transport: Marin Regimbert., 15 juin 1643; MC/RE/XIV/3
    - Bail: Joseph Galicany., 17 juin 1643; MC/RE/XIV/3
    - Bail: Elisabeth des Ursins., 17 juin 1643; MC/RE/XIV/3
    - Constitution: César duc de Vendosme., 19 juin 1643; MC/RE/XIV/3
    - Constitution: Alexandre Legrand., 19 juin 1643; MC/RE/XIV/3
    - Constitution: Henri Legrand., 19 juin 1643; MC/RE/XIV/3
    - Quittance: Sébastien Vilers., 19 juin 1643; MC/RE/XIV/3
    - Quittance: Laurent Sourdeval., 19 juin 1643; MC/RE/XIV/3
    - Mariage: Christophe Le Griset et Marie Lesconnette., 27 juin 1643; MC/RE/XIV/3
    - Constitution: François Parisot., 27 juin 1643; MC/RE/XIV/3
    - Constitution: Hélie Laisné., 27 juin 1643; MC/RE/XIV/3
    - Partage: Jean Dupré., 27 juin 1643; MC/RE/XIV/3
    - Partage: Louise Garault., 27 juin 1643; MC/RE/XIV/3
    - Partage: Pierre Garault., 27 juin 1643; MC/RE/XIV/3
    - Transport: Charles Poncette., 28 juin 1643; MC/RE/XIV/3
    - Transport: François Parisot., 28 juin 1643; MC/RE/XIV/3
    - Bail: Denis Marin., 01 juillet 1643; MC/RE/XIV/3
    - Bail: Pierre Francourt., 27 juin 1643; MC/RE/XIV/3
    - Transport: François Dumans., 27 juin 1643; MC/RE/XIV/3
    - Transport: Joseph Gallicany., 27 juin 1643; MC/RE/XIV/3
    - Quittance: Charles de La Molette., 03 juillet 1643; MC/RE/XIV/3
    - Quittance: Barthélémy de Grandmont., 03 juillet 1643; MC/RE/XIV/3
    - Apprentissage: Elisabeth Duscel., 06 juillet 1643; MC/RE/XIV/3
    - Apprentissage: Guillaume Vincent., 06 juillet 1643; MC/RE/XIV/3
    - Bail: Claude Thouin., 06 juillet 1643; MC/RE/XIV/3
    - Bail: Barthélémy Honnore., 06 juillet 1643; MC/RE/XIV/3
    - Apprentissage: Isaac Leconte., 07 juillet 1643; MC/RE/XIV/3
    - Apprentissage: Guillaume Carrouge., 07 juillet 1643; MC/RE/XIV/3
    - Procuration: Pierre Le Louvre., 09 juillet 1643; MC/RE/XIV/3
    - Don mutuel: Nicolas Le Roux., 10 juillet 1643; MC/RE/XIV/3
    - Obligation: César de Chastelusse., 13 juillet 1643; MC/RE/XIV/3
    - Obligation: François Parisot., 13 juillet 1643; MC/RE/XIV/3
    - Transport: Roulin Chevalier., 16 juillet 1643; MC/RE/XIV/3
    - Transport: Jean-Baptiste Matugrin., 16 juillet 1643; MC/RE/XIV/3
    - Transport: Catherine Boulanger., 18 juillet 1643; MC/RE/XIV/3
    - Transport: Etienne Le Maistre., 18 juillet 1643; MC/RE/XIV/3
    - Transaction: François Dumans., 18 juillet 1643; MC/RE/XIV/3
    - Transaction: Germain Vatart., 18 juillet 1643; MC/RE/XIV/3
    - Transport: Nicolas Delaistre., 18 juillet 1643; MC/RE/XIV/3
    - Transport: Marin Regimbert., 18 juillet 1643; MC/RE/XIV/3
    - Transport: Martin Le François., 18 juillet 1643; MC/RE/XIV/3
    - Transport: Gillette François., 18 juillet 1643; MC/RE/XIV/3
    - Bail: Toussaint Gourdier., 20 juillet 1643; MC/RE/XIV/3
    - Bail: Simon Goudet., 20 juillet 1643; MC/RE/XIV/3
    - Bail: Pierre Bidault., 20 juillet 1643; MC/RE/XIV/3
    - Bail: Hubert Moreau., 20 juillet 1643; MC/RE/XIV/3
    - Bail: Catherine Boulanger., 21 juillet 1643; MC/RE/XIV/3
    - Bail: Elisabeth de Rochy., 21 juillet 1643; MC/RE/XIV/3
    - Quittance: Robert Louvet., 25 juillet 1643; MC/RE/XIV/3
    - Quittance: Louis Caillet., 25 juillet 1643; MC/RE/XIV/3
    - Arrêté de compte: Mathurin Lerat., 25 juillet 1643; MC/RE/XIV/3
    - Arrêté de compte: Louis Thierry., 25 juillet 1643; MC/RE/XIV/3
    - Bail: Robert Leger., 26 juillet 1643; MC/RE/XIV/3
    - Bail: Jacques Pasquier., 26 juillet 1643; MC/RE/XIV/3
    - Procuration: Arnaud de Gobineau., 29 juillet 1643; MC/RE/XIV/3
    - Transport: Jean Baurin., 29 juillet 1643; MC/RE/XIV/3
    - Transport: Adrien Bassuelle., 29 juillet 1643; MC/RE/XIV/3
    - Bail: Marguerite Le Redde., 03 août 1643; MC/RE/XIV/3
    - Bail: Vasco Louis de Gama., 03 août 1643; MC/RE/XIV/3
    - Vente: Anne Drouart., 03 août 1643; MC/RE/XIV/3
    - Vente: Nicolas Testart., 03 août 1643; MC/RE/XIV/3
    - Quittance: Renaud Roydet., 05 août 1643; MC/RE/XIV/3
    - Quittance: Le comte de Brenes., 05 août 1643; MC/RE/XIV/3
    - Constitution: Jean Duflos., 14 août 1643; MC/RE/XIV/3
    - Constitution: Louis Caussard., 14 août 1643; MC/RE/XIV/3
    - Transaction: Louis Charles d'Albert de Luynes., 14 août 1643; MC/RE/XIV/3
    - Transaction: Jean Duflos., 14 août 1643; MC/RE/XIV/3
    - Quittance: Pierre Desfossez., 14 août 1643; MC/RE/XIV/3
    - Quittance: Le comte de Brenes., 14 août 1643; MC/RE/XIV/3
    - Quittance: Pierre Fournier., 17 août 1643; MC/RE/XIV/3
    - Quittance: Jean Gallois., 17 août 1643; MC/RE/XIV/3
    - Mariage: Pierre Sallé et Françoise Masselin., 17 août 1643; MC/RE/XIV/3
    - Apprentissage: François Groult., 17 août 1643; MC/RE/XIV/3
    - Apprentissage: Daniel Le Semer., 17 août 1643; MC/RE/XIV/3
    - Apprentissage: Pierre Gemeret., 14 août 1643; MC/RE/XIV/3
    - Apprentissage: Paul Jubilot., 14 août 1643; MC/RE/XIV/3
    - Quittance: Michel Roze., 20 août 1643; MC/RE/XIV/3
    - Procuration: François de Vayvre ?., 21 août 1643; MC/RE/XIV/3
    - Arrêté de compte: François Parisot., 21 août 1643; MC/RE/XIV/3
    - Arrêté de compte: Jean Parisot., 21 août 1643; MC/RE/XIV/3
    - Ratification: Pierre Le Lovere ?., 21 août 1643; MC/RE/XIV/3
    - Indemnité: François Paul de Mansan., 22 août 1643; MC/RE/XIV/3
    - Indemnité: Jacques Gallant., 22 août 1643; MC/RE/XIV/3
    - Accord: Antoine Martial., 24 août 1643; MC/RE/XIV/3
    - Accord: Jean Viel., 24 août 1643; MC/RE/XIV/3
    - Mainlevée: Thierry Morel., 26 août 1643; MC/RE/XIV/3
    - Mainlevée: Nicolas Larmiere., 26 août 1643; MC/RE/XIV/3
    - Vente: Hugues Luneau., 30 août 1643; MC/RE/XIV/3
    - Vente: Pierre Langlois., 30 août 1643; MC/RE/XIV/3
    - Quittance: Louise Garualt., 01 septembre 1643; MC/RE/XIV/3
    - Quittance: Louis Guitart., 01 septembre 1643; MC/RE/XIV/3
    - Convention: François Parisot., 02 septembre 1643; MC/RE/XIV/3
    - Convention: Charles de Lyurib., 02 septembre 1643; MC/RE/XIV/3
    - Constitution: Louis Guitard., 03 septembre 1643; MC/RE/XIV/3
    - Constitution: Louise Garault., 03 septembre 1643; MC/RE/XIV/3
    - Quittance: Anne Petau., 07 septembre 1643; MC/RE/XIV/3
    - Quittance: Marie Le Picart., 07 septembre 1643; MC/RE/XIV/3
    - Constitution: Guillaume Briçonnet., 07 septembre 1643; MC/RE/XIV/3
    - Constitution: Hélie Laisné., 07 septembre 1643; MC/RE/XIV/3
    - Indemnité: Charles de Valiquierville., 07 septembre 1643; MC/RE/XIV/3
    - Indemnité: Guillaume Briçonnet., 07 septembre 1643; MC/RE/XIV/3
    - Quittance: Pierre Louis Bigre., 11 septembre 1643; MC/RE/XIV/3
    - Quittance: Achile de Longueval., 11 septembre 1643; MC/RE/XIV/3
    - Quittance: Jean Brunot., 11 septembre 1643; MC/RE/XIV/3
    - Quittance: Claude Colin., 11 septembre 1643; MC/RE/XIV/3
    - Vente: Jean Richer., 13 septembre 1643; MC/RE/XIV/3
    - Vente: Jacques Richer., 13 septembre 1643; MC/RE/XIV/3
    - Transport: Thomas Morant., 08 septembre 1643; MC/RE/XIV/3
    - Transport: Marin Regimbert., 08 septembre 1643; MC/RE/XIV/3
    - Bail: Jeanne de Choisy., 15 septembre 1643; MC/RE/XIV/3
    - Bail: Jean Jougla., 15 septembre 1643; MC/RE/XIV/3
    - Apprentissage: Prune ? Dugaudier., 16 septembre 1643; MC/RE/XIV/3
    - Apprentissage: Henri Guerrier., 16 septembre 1643; MC/RE/XIV/3
    - Vente: Denis Herault., 17 septembre 1643; MC/RE/XIV/3
    - Vente: Jean Rousseau., 17 septembre 1643; MC/RE/XIV/3
    - Bail: Léonard de Louche., 21 septembre 1643; MC/RE/XIV/3
    - Bail: François Evart., 21 septembre 1643; MC/RE/XIV/3
    - Association: Nicolas Renouard., 22 septembre 1643; MC/RE/XIV/3
    - Association: André Le Roux., 22 septembre 1643; MC/RE/XIV/3
    - Echange: Jean Dupré., 22 septembre 1643; MC/RE/XIV/3
    - Echange: Louis Philippe de Pacy., 22 septembre 1643; MC/RE/XIV/3
    - Transport: Jean Dupré., 22 septembre 1643; MC/RE/XIV/3
    - Transport: Louis Philippe de Pacy., 22 septembre 1643; MC/RE/XIV/3
    - Vente: Etienne Goujon., 23 septembre 1643; MC/RE/XIV/3
    - Vente: Le comte de Brenes., 23 septembre 1643; MC/RE/XIV/3
    - Procuration: Hubert Roux., 30 septembre 1643; MC/RE/XIV/3
    - Constitution: Simon Clerget., 06 octobre 1643; MC/RE/XIV/3
    - Constitution: Edouart Dampon., 06 octobre 1643; MC/RE/XIV/3
    - Apprentissage: Pierre de Harme., 08 octobre 1643; MC/RE/XIV/3
    - Apprentissage: Guillaume Fourdremer ?., 08 octobre 1643; MC/RE/XIV/3
    - Consentement: Nicolas Legrand., 10 octobre 1643; MC/RE/XIV/3
    - Consentement: Pierre Poisleu., 10 octobre 1643; MC/RE/XIV/3
    - Mariage: Edme Dramart et Michel Hebert., 11 octobre 1643; MC/RE/XIV/3
    - Cautionnement: Jean-Baptiste Palleologe., 13 octobre 1643; MC/RE/XIV/3
    - Procuration: François Delanoy., 16 octobre 1643; MC/RE/XIV/3
    - Convention: Henri de Maupas., 18 octobre 1643; MC/RE/XIV/3
    - Convention: François Parisot., 18 octobre 1643; MC/RE/XIV/3
    - Apprentissage: Philippe Onfroy., 18 octobre 1643; MC/RE/XIV/3
    - Apprentissage: Philippe Gobin., 18 octobre 1643; MC/RE/XIV/3
    - Bail: Gaspard Vandrenien., 21 octobre 1643; MC/RE/XIV/3
    - Bail: François Andry., 21 octobre 1643; MC/RE/XIV/3
    - Quittance: Louis Oudart., 23 octobre 1643; MC/RE/XIV/3
    - Quittance: Marie Beltante., 23 octobre 1643; MC/RE/XIV/3
    - Vente: Jacques Jubert., 27 octobre 1643; MC/RE/XIV/3
    - Vente: Jean Avelin., 27 octobre 1643; MC/RE/XIV/3
    - Déclaration: Jacques Jubert., 27 octobre 1643; MC/RE/XIV/3
    - Déclaration: Jean Avelin., 27 octobre 1643; MC/RE/XIV/3
    - Constitution: Sarah Fournier., 28 octobre 1643; MC/RE/XIV/3
    - Constitution: Charles de Bragelongne., 28 octobre 1643; MC/RE/XIV/3
    - Constitution: N. Nivelle., 28 octobre 1643; MC/RE/XIV/3
    - Indemnité: N. Nivelle., 28 octobre 1643; MC/RE/XIV/3
    - Quittance portant indemnité: François Demanoy., 31 octobre 1643; MC/RE/XIV/3
    - Quittance portant indemnité: Antoine de Guiton., 31 octobre 1643; MC/RE/XIV/3
    - Procuration: Jacques de Brancion., 05 novembre 1643; MC/RE/XIV/3
    - Accord: Marguerite Le Redde., 06 novembre 1643; MC/RE/XIV/3
    - Accord: Jean Potdevin., 06 novembre 1643; MC/RE/XIV/3
    - Constitution: Louis Vidiart., 07 novembre 1643; MC/RE/XIV/3
    - Constitution: Jacques Bertrand., 07 novembre 1643; MC/RE/XIV/3
    - Inventaire: Pierre Claqueville., 07 novembre 1643; MC/RE/XIV/3
    - Procuration: Anne Jacquelin., 09 novembre 1643; MC/RE/XIV/3
    - Obligation: Henri de Loraine., 12 novembre 1643; MC/RE/XIV/3
    - Obligation: Philippe Compagnon., 12 novembre 1643; MC/RE/XIV/3
    - Apprentissage: Simon Mestayer., 14 novembre 1643; MC/RE/XIV/3
    - Apprentissage: Michel Philippes., 14 novembre 1643; MC/RE/XIV/3
    - Apprentissage: Magdelaine Liger., 15 novembre 1643; MC/RE/XIV/3
    - Apprentissage: Eustache Portier., 15 novembre 1643; MC/RE/XIV/3
    - Compromis: Nicolas Colber., 17 novembre 1643; MC/RE/XIV/3
    - Compromis: N. Lignage., 17 novembre 1643; MC/RE/XIV/3
    - Transport: Jacob de Burges., 02 novembre 1643; MC/RE/XIV/3
    - Transport: Marie Denetz., 02 novembre 1643; MC/RE/XIV/3
    - Transport: Joseph Soulet., 02 novembre 1643; MC/RE/XIV/3
    - Consentement: Marin Blondel., 18 novembre 1643; MC/RE/XIV/3
    - Bail: Jeanne Bauyn., 19 novembre 1643; MC/RE/XIV/3
    - Bail: Barthélémy Melingue., 19 novembre 1643; MC/RE/XIV/3
    - Mariage: Pierre Caillet et Renée Guillemme., 22 novembre 1643; MC/RE/XIV/3
    - Accord: Marc de Maisons., 24 novembre 1643; MC/RE/XIV/3
    - Accord: Georges Magetault., 24 novembre 1643; MC/RE/XIV/3
    - Transport: François Debiez., 24 novembre 1643; MC/RE/XIV/3
    - Transport: François Parisot., 24 novembre 1643; MC/RE/XIV/3
    - Quittance: François Marcou., 29 novembre 1643; MC/RE/XIV/3
    - Quittance: Achile de Barbezieres., 29 novembre 1643; MC/RE/XIV/3
    - Quittance: Gaspard Morant., 29 novembre 1643; MC/RE/XIV/3
    - Quittance: César de Constantin., 29 novembre 1643; MC/RE/XIV/3
    - Apprentissage: Jean Mouzon., 01 décembre 1643; MC/RE/XIV/3
    - Apprentissage: Etienne Boizon., 01 décembre 1643; MC/RE/XIV/3
    - Bail: Jean Dupré., 01 décembre 1643; MC/RE/XIV/3
    - Bail: Claude Gruyer., 01 décembre 1643; MC/RE/XIV/3
    - Bail: Nicolas Fraguier., 05 décembre 1643; MC/RE/XIV/3
    - Bail: Charles Debetezy., 05 décembre 1643; MC/RE/XIV/3
    - Bail: Charles Turpin., 05 décembre 1643; MC/RE/XIV/3
    - Bail: Jean Provin., 05 décembre 1643; MC/RE/XIV/3
    - Convention: François Parisot., 07 décembre 1643; MC/RE/XIV/3
    - Convention: Martin de Barcos., 07 décembre 1643; MC/RE/XIV/3
    - Quittance: Jean Monin., 07 décembre 1643; MC/RE/XIV/3
    - Quittance: Achile de Barbezieres., 07 décembre 1643; MC/RE/XIV/3
    - Apprentissage: Margrin de Saint Georges., 08 décembre 1643; MC/RE/XIV/3
    - Apprentissage: Guillaume Vaillant., 08 décembre 1643; MC/RE/XIV/3
    - Bail: Claude Boulanger., 08 décembre 1643; MC/RE/XIV/3
    - Bail: Jean Baligny., 08 décembre 1643; MC/RE/XIV/3
    - Procuration: Jean Corbabon., 11 décembre 1643; MC/RE/XIV/3
    - Procuration: Honoré Lieutart., 11 décembre 1643; MC/RE/XIV/3
    - Procuration: Pierre Barot., 11 décembre 1643; MC/RE/XIV/3
    - Titre nouvel: Olivier Augier., 16 décembre 1643; MC/RE/XIV/3
    - Titre nouvel: Michel Faurel., 16 décembre 1643; MC/RE/XIV/3
    - Apprentissage: Nicole Charpentier., 17 décembre 1643; MC/RE/XIV/3
    - Apprentissage: Eutrope Charpentier., 17 décembre 1643; MC/RE/XIV/3
    - Apprentissage: Nicole Jacqueminet., 17 décembre 1643; MC/RE/XIV/3
    - Décret: N. Merault., 18 décembre 1643; MC/RE/XIV/3
    - Décret: N. Robin., 18 décembre 1643; MC/RE/XIV/3
    - Quittance: Nicolas Raince., 18 décembre 1643; MC/RE/XIV/3
    - Quittance: Guillaume Jolly., 18 décembre 1643; MC/RE/XIV/3
    - Quittance: Philippe de Choisy., 18 décembre 1643; MC/RE/XIV/3
    - Accord: François de Droulin., 21 décembre 1643; MC/RE/XIV/3
    - Accord: Charles Demoru., 21 décembre 1643; MC/RE/XIV/3
    - Apprentissage: Marin Beauvais., 22 décembre 1643; MC/RE/XIV/3
    - Apprentissage: Mignot Mignot., 22 décembre 1643; MC/RE/XIV/3
    - Constitution: Martin Gourdet., 22 décembre 1643; MC/RE/XIV/3
    - Constitution: Marc Godinot., 22 décembre 1643; MC/RE/XIV/3
    - Vente: François Chesnard., 22 décembre 1643; MC/RE/XIV/3
    - Vente: Pierre Debaud., 22 décembre 1643; MC/RE/XIV/3
    - Titre nouvel: Pierre Couldreau., 22 décembre 1643; MC/RE/XIV/3
    - Titre nouvel: Anne Jacquelin., 22 décembre 1643; MC/RE/XIV/3
    - Bail: François Le Hardy., 24 décembre 1643; MC/RE/XIV/3
    - Bail: Ambroise Trignot., 24 décembre 1643; MC/RE/XIV/3
    - Quittance: Catherine Faverot., 26 décembre 1643; MC/RE/XIV/3
    - Quittance: Denis Faverot., 26 décembre 1643; MC/RE/XIV/3
    - Bail: Marie Berthélémy., 26 décembre 1643; MC/RE/XIV/3
    - Bail: Charles de Bragelongne., 26 décembre 1643; MC/RE/XIV/3
    - Constitution: Nicolas Cartry., 27 décembre 1643; MC/RE/XIV/3
    - Constitution: Nicolas Lamy., 27 décembre 1643; MC/RE/XIV/3
    - Constitution: Jean de Poilliere., 27 décembre 1643; MC/RE/XIV/3
    - Quittance: Jeanne Dufresne., 27 décembre 1643; MC/RE/XIV/3
    - Quittance: César de Cotantin., 27 décembre 1643; MC/RE/XIV/3
    - Vente: Hiérosme Blondeau., 28 décembre 1643; MC/RE/XIV/3
    - Vente: Guillaume Carouge., 28 décembre 1643; MC/RE/XIV/3
    - Constitution: Robert Langlois., 28 décembre 1643; MC/RE/XIV/3
    - Constitution: Marie Lescolier., 28 décembre 1643; MC/RE/XIV/3
    - Bail: Martin Gourdet., 28 décembre 1643; MC/RE/XIV/3
    - Bail: Laurent Denesse., 28 décembre 1643; MC/RE/XIV/3
    - Transport: Hugues Leconte., 30 décembre 1643; MC/RE/XIV/3
    - Transport: Jacques Gaudier., 30 décembre 1643; MC/RE/XIV/3
    - Accord: Jean Rabault., 31 décembre 1643; MC/RE/XIV/3
    - Accord: René Rabault., 31 décembre 1643; MC/RE/XIV/3
    - Contrat de mariage entre Gaston-Jean-Baptiste de Lancy, chevalier, demeurant près le Luxembourg, et Marie-Luce Aubery, demeurant rue des Barres, auquel signent Marguerite-Louise d'Orléans, Marie de Rabustin-Chantal, Angélique-Clarice d'Angennes, Christophe de Colanges et Philippe-Emmanuel de Colanges., 4 mai 1660; MC/RE/XIV/3
      Attention: la cote de répertoire (de type 'MC/RE') ne permet pas de consulter la minute de l'acte. ll convient de rechercher la cote de la minute (de type 'MC/ET') au niveau des articles (registre ou liasse) de minutes du notaire.